臺灣臺南地方法院臺南簡易庭民事裁定
111年度南簡聲字第42號
聲  請  人  汪輝達  
相  對  人  裕富數位資融股份有限公司

代  表  人  許國興  
上列當事人間停止執行事件，本院裁定如下：
    主  文
聲請人供擔保新臺幣柒萬貳仟零伍拾元後，本院一一一年度司執
字第六七九六三號給付票款強制執行事件之強制執行程序，於臺
灣高雄地方法院一一一年度雄補字第一0三六號確認本票債權不
存在事件判決確定或和解、撤回起訴前，應暫予停止。
    理  由
一、聲請意旨略以：相對人固持臺灣高雄地方法院111年度司票
    字第3171號民事裁定暨確定證明書向本院民事執行處聲請強
    制執行票面金額新臺幣（下同）449,280元之本票（聲請人
    尚欠424,320元未清償），並經本院民事執行處以111年度司
    執字第67963號給付票款強制執行事件處理中。惟聲請人已
    向臺灣高雄地方法院提起請求確認本票債權不存在之訴，以
    111年度雄補字第1036號審理中。為此，聲請人願供擔保請
    准裁定停止前揭執行事件之強制執行程序等語。
二、本院之判斷：
(一)按發票人主張本票係偽造、變造者，於前條裁定送達後20日
    內，得對執票人向為裁定之法院提起確認之訴；發票人證明
    已依前項規定提起訴訟時，執行法院應停止強制執行；但得
    依執票人聲請，許其提供相當擔保，繼續強制執行，亦得依
    發票人聲請，許其提供相當擔保，停止強制執行；發票人主
    張本票債權不存在而提起確認之訴不合於第1項之規定者，
    法院依發票人聲請，得許其提供相當並確實之擔保，停止強
    制執行，非訟事件法第195條定有明文。上開擔保係擔保執
    行債權人因停止執行所應受之損害，故法院定擔保金額時，
    自應斟酌該債權人因停止執行可能遭受之損害，以為衡量之
    標準，非以債權額為依據（最高法院92年度臺抗字第480號
    裁定意旨參照）。
(二)查：
  ⒈本院111年度司執字第67963號給付票款強制執行事件，相對
    人係以臺灣高雄地方法院111年度司票字第3171號民事裁定
    中，票面金額中之449,280元之本票聲請強制執行（聲請人
    尚欠424,320元未清償），已對聲請人之存款、薪資債權發
    移轉命令。聲請人亦以票據債權不存在為由，向臺灣高雄地
    方法院提起請求確認本票債權不存在之訴，經以111年度雄
    補字第1036號審理等事實，業經本院調閱本院111年度司執
    字第67963號卷宗核閱無誤，並經本院向臺灣高雄地方法院
    查詢聲請人確有提起確認本票債權不存在之訴，並經該院受
    理在案，有公務電話紀錄附卷可稽，堪可認定。又聲請人係
    於民國111年5月14日向臺灣高雄地方法院提起上開確認本票
    債權不存在之訴，亦有起訴狀上收文章附於起訴狀可考，核
    與非訟事件法第195條第1項規定相符，聲請人所為停止執行
    之聲請為有理由，應予准許。
  ⒉本院審酌相對人聲請上開強制執行之債權額為424,320元，及
    自111年3月18日起至清償日止，按週年利率百分之16計算之
    利息等，有強制執行聲請狀附於上開強制執行卷宗可稽，故
    相對人因停止執行而未能即時受償之金額可預估為424,320
    元。相對人因此無法運用該筆資金而受有相當於利息之損失
    ，應依票據法所定利率即週年利率百分之6計算較為客觀，
    且不受利率波動之影響。再參照上開確認本票債權不存在之
    訴為不得上訴第三審之簡易案件，依據司法院頒布之各級法
    院辦案期限實施要點所定民事簡易程序辦案期限，第一審為
    10個月、第二審為2年計算，上開確認本票債權不存在之訴
    事件審理期間至遲可推定為2年10個月，此亦為相對人遲延
    受償之期間，則相對人此段期間所受之損失，應為上開金額
    之利息。依此計算，則相對人因未能即時受償而可能造成之
    損失額為72,050元【計算式：424,320×6%×（2＋10/12）＝72,
    050元，元以下四捨五入】。是依首揭說明，聲請人自應對
    相對人因停止強制執行可能遭受之上開損害提出擔保，爰酌
    定擔保金額為72,050元。　　　
三、依非訟事件法第195條第2項，裁定如主文。
中　　華　　民　　國　　111 　年　　8 　　月　　3 　　日
                  臺灣臺南地方法院臺南簡易庭
                                  法　官　盧亨龍
以上正本係照原本作成。
如對本裁定抗告須於裁定送達後10日內向本院提出抗告狀，並繳
納抗告費新臺幣1,000元（須附具繕本）。
中　　華　　民　　國　　111 　年　　8 　　月　　4 　　日
                                  書記官  謝婷婷